【裁判字號】    99,交簡上,148
【裁判日期】    991214
【裁判案由】    過失傷害
【裁判全文】
臺灣臺南地方法院刑事判決           99年度交簡上字第148號
上  訴  人  臺灣臺南地方法院檢察署檢察官
上  訴  人  陳其鴻
即  被  告
被      告  潘宣佑
上列上訴人因被告過失傷害案件，不服本院中華民國99年7月29
日99年度交簡字第1448號第一審刑事簡易判決（聲請簡易判決處
刑案號：99年度調偵字第758號），提起上訴，被告二人於本院
審理進行中，就被訴事實均為有罪之陳述，經本院管轄之第二審
合議庭裁定進行簡式審判程序，判決如下：
    主  文
上訴均駁回。
陳其鴻、潘宣佑均緩刑貳年。
    事實及理由
一、按對於簡易判決有不服者，得上訴於管轄之第二審地方法院
    合議庭，刑事訴訟法第455條之1第1項定有明文；此上訴期
    間為10日，自送達判決後起算，且應以上訴書狀提出於原審
    法院為之，刑事訴訟法第455條之1第3項準用同法第349條前
    段及第350條第1項亦定有明文。次按應於法定期間內為訴訟
    行為之人，其住所、居所或事務所不在法院所在地者，計算
    該期間時，應扣除其在途之期間，刑事訴訟法第66條定有明
    文；就期間之計算，應依民法之規定，刑事訴訟法第65條定
    有明文，而依民法第122條之規定，於一定期間內，應為意
    思表示者，其期間之末日為星期日、紀念日或其他休息日時
    ，以其休息日之次日代之。經查，本件上訴人即被告陳其鴻
    於民國99年8月10日親自收受本院99年度交簡字第1448號刑
    事簡易判決書正本等情，有本院送達證書1紙在卷可佐，是
    原審判決已於99年8月10日生合法送達之效力。而上訴人即
    被告陳其鴻係居住於臺南縣永康市，應扣除在途期間2日，
    則其上訴期間之末日為99年8月22日，惟因該末日適逢星期
    日，是依前揭規定，應以該末日之次日即99年8月23日為上
    訴期間屆滿日。嗣上訴人即被告陳其鴻於99年8月20日下午4
    時50分許誤向臺灣臺南地方法院檢察署提出刑事上訴書狀，
    旋經該署於當日下午5時9分許將該刑事上訴書狀傳真至本院
    ，並經本院於99年8月23日加蓋收狀日期戳章等情，有該蓋
    有本院收狀日期戳章之刑事上訴書狀傳真資料1份在卷可憑
    ，是揆諸前揭說明，上訴人即被告陳其鴻向本院提起本件上
    訴時，尚未逾上訴期間，應屬合法，合先敘明。
二、按本件被告陳其鴻、潘宣佑所犯為死刑、無期徒刑、最輕本
    刑3年以上有期徒刑以外之罪，亦非屬高等法院管轄之第一
    審案件，其於本院審理中，就被訴事實均為有罪之陳述，經
    告知簡式審判程序之旨，並聽取檢察官及被告之意見後，本
    院合議庭依刑事訴訟法第364條、第273條之1第1項裁定進行
    簡式審判程序，是本案之證據調查，依同法第273條之2規定
    ，不受同法第159條第1項、第161條之2、第161條之3、第16
    3條之1，及第164條至第170條所規定證據能力認定及調查方
    式之限制，合先敘明。
三、本件經本院審理之結果，認第一審判決之認事用法均無違誤
    ，量刑亦無不當，應予維持，並引用第一審簡易判決及檢察
    官聲請簡易判決處刑書記載之事實、證據及理由（如附件）
    。
四、檢察官上訴意旨略以本件係告訴人即被告陳其鴻請求上訴，
    告訴人陳其鴻就讀大學體育系，因車禍成傷經醫囑不可劇烈
    活動，形同斷送告訴人陳其鴻之前途，且被告潘宣佑未曾和
    解，原審竟僅科以被告潘宣佑有期徒刑3月，即屬量刑過輕
    云云；而上訴人即被告陳其鴻上訴意旨略以原審未開庭傳喚
    即逕科以伊拘役20日，並未給予伊說明機會，故認原審量刑
    過重云云。
五、按量刑之輕重及緩刑之宣告，係事實審法院得依職權自由裁
    量之事項，茍已斟酌刑法第57條各款所列情狀而未逾越法定
    刑度，則不得遽指為違法；又刑罰之量定屬法院自由裁量之
    職權行使，但仍應審酌刑法第57條所列各款事由及一切情狀
    ，為酌量輕重之標準，並非漫無限制，在同一犯罪事實與情
    節，如別無其他加重或減輕之原因，下級法院量定之刑，亦
    無過重或失輕之不當情形，則上級法院對於下級法院之職權
    行使，原則上應予尊重（最高法院72年度臺上字第6696號判
    例及85年度臺上字第2446號判決意旨參照）。查原審以被告
    陳其鴻及被告潘宣佑均符合自首情形而依刑法第62條前段之
    規定減輕其刑，且審酌本件肇事責任，認被告陳其鴻應負較
    輕之責任，而被告潘宣佑則負較重之責任，並參酌渠等被告
    之受傷程度及犯後態度等一切情狀，依刑法第284條第1項前
    段、第41條第1項前段、第62條前段，刑法施行法第1條之1
    等規定，逕以簡易判決就被告陳其鴻所犯上開之罪量處拘役
    20日，而就被告潘宣佑所犯前開之罪量處有期徒刑3月，並
    均諭知易科罰金之折算標準。本院認原審判決量處之刑度，
    其裁量並無違法或顯然過重、失輕，亦無何科罰與罪責不相
    當之瑕疵可指。是檢察官以原審就被告潘宣佑部份量刑過輕
    為由提起上訴，而上訴人即被告陳其鴻以原審就被告陳其鴻
    部份量刑過重為由提起上訴，均無理由，均應予駁回。末查
    被告陳其鴻及被告潘宣佑均無前科，有臺灣高等法院被告前
    案紀錄表2份在卷可稽，被告二人因一時騎車不慎而互有傷
    害，致罹此罪名，犯後均坦承犯罪，尚有悔意，且已於本院
    審理時達成和解，有本院99年度司南簡調字第1040號調解筆
    錄影本1份在卷可按，則被告二人經此起訴偵、審程序及刑
    之宣告之教訓，已足促使警惕，信無再犯之虞。綜上，本院
    認被告陳其鴻及被告潘宣佑就上開宣告之刑，以暫不執行為
    適當，爰均宣告緩刑2年，以啟自新。
據上論斷，應依刑事訴訟法第455條之1第1項、第3項、第364條
、第273條之1第1項、第373條、第368條，刑法第74條第1項第1
款，判決如主文。
本案經檢察官蘇榮照到庭執行職務
中    華    民    國    99    年    12    月    14    日
                  刑事第七庭    審判長法  官  林逸梅
                                      法  官  蔡盈貞
                                      法  官  莊政達
以上正本證明與原本無異。
本件不得上訴。
                                      書記官  吳昕韋
中    華    民    國    99    年    12    月    17    日

司法院資訊處製作；財團法人民間司法改革基金會備份。
